臺灣臺南地方法院刑事判決
111年度交易字第613號
聲  請  人  臺灣臺南地方檢察署檢察官
被      告  蔡卓月金


上列被告因過失傷害案件，經檢察官聲請簡易判決處刑（111年
度偵字第39號），本院認不宜以簡易判決處刑，改依通常程序審
理，判決如下：
    主  文
本件公訴不受理。
    理  由
一、公訴意旨詳如聲請簡易判決處刑書（如附件）所載。
二、按告訴乃論之罪，告訴人於第一審辯論終結前，得撤回其告
    訴；告訴乃論之罪，其告訴經撤回者，應諭知不受理之判決
    ；不受理之判決，得不經言詞辯論為之，刑事訴訟法第238
    條第1項、第303條第3款及第307條分別定有明文。又檢察官
    聲請簡易判決處刑之案件，法院於審理後，認應為無罪、免
    訴、不受理或管轄錯誤判決之諭知者，應適用通常程序審判
    之，刑事訴訟法第451條之1第4項但書第3款、第452條亦有
    明文。
三、查本件告訴人徐宛庭告訴被告蔡卓月金過失傷害案件，公訴
    意旨認被告係觸犯刑法第284條前段之過失傷害罪嫌，依同
    法第287條前段之規定，須告訴乃論。茲據告訴人具狀撤回
    告訴，有撤回告訴狀附卷可稽，依照首開說明，本件爰不經
    言詞辯論，逕為諭知不受理之判決。
據上論斷，應依刑事訴訟法第284條之1、第452條、第303條第3 
款、第307條，判決如主文。
中　　華　　民　　國　　111 　年　　5 　　月　　30　　日
　　　　　　　　　刑事第十六庭  法　官　鄭雅文
以上正本證明與原本無異。
如不服本判決應於判決送達後20日內向本院提出上訴書狀，並應
敘述具體理由；其未敘述上訴理由者，應於上訴期間屆滿後20日
內向本院補提理由書（均須按他造當事人之人數附繕本）「切勿
逕送上級法院」。告訴人或被害人如對於本判決不服者，應具備
理由請求檢察官上訴，其上訴期間之計算係以檢察官收受判決正
本之日期為準。
  　　　　　　　　　　　　　　　書記官　鄭佩玉
中　　華　　民　　國　　111 　年　　5 　　月　　30　　日

附件：
臺灣臺南地方檢察署檢察官聲請簡易判決處刑書　
                                    111年度偵字第39號
　　被　　　告　蔡卓月金　
　　　　　　　　　　　　女　71歲（民國00年0月0日生）　　
　　                    住○○市○○區○○○路0段00號
　　                    國民身分證統一編號：Z000000000號
上列被告因過失傷害案件，業經偵查終結，認為宜以簡易判決處
刑，茲將犯罪事實及證據並所犯法條分敘如下：
　　　　犯罪事實
一、蔡卓月金於民國110年9月4日7時1分許，騎乘車牌號碼000-0
    00號普通重型機車，沿臺南市歸仁區中正南路1段由南往北
    方向行駛，途經該路段37號前變換車道時，原應注意汽車行
    駛變換車道時，應讓直行車先行，並注意安全距離。而依當
    時天候晴、日間自然光線、路面乾燥、無缺陷、無障礙物、
    視距良好之情狀，客觀上並無不能注意之情事，竟疏未注意
    及此，貿然向右變換車道，適同向在旁徐宛庭騎乘車牌號碼
    000-0000號普通重型機車行駛至此，兩車因而發生碰撞，致
    徐宛庭受有左側膝部挫傷、左側足部挫傷及開放性傷口等傷
    害。
二、案經徐宛庭訴由臺南市政府警察局歸仁分局報告偵辦。
　　　　犯罪證據
一、訊據被告蔡卓月金雖坦承於上揭時地與告訴人徐宛庭發生碰
    撞一情不諱，然辯稱：我當時有切到內側又切出來，因為對
    方騎得也很快，我不認罪云云。惟上揭犯罪事實，業據告訴
    人指訴綦詳，復有道路交通事故現場圖、道路交通事故調查報
    告表（一）、（二）、昌樓骨科診所診斷證明書1紙、現場
    照片、監視器錄影光碟暨畫面擷取等在卷可稽。按駕駛人變
    換車道時，應讓直行車先行，並注意安全距離，道路交通安
    全規則第99條第1項第3款定有明文，被告駕駛前揭車輛變換
    車道時自應注意及此。而依上開道路交通事故調查報告表之
    記載，本件事故發生當時，客觀上並無不能注意之情事，被
    告竟疏於注意貿然倒車，致發生本件交通事故，被告之駕駛行
    為自有過失。且其過失行為與告訴人所受之傷害間，具有相
    當因果關係。本件事證明確，被告犯嫌洵堪認定。
二、核被告所為，係犯刑法第284條前段之過失傷害罪嫌。被告
    於肇事後，於警員前往現場處理時，當場承認為肇事人，有
    臺南市政府警察局歸仁分局交通分隊道路交通事故肇事人自
    首情形紀錄表1紙附卷可稽，合於刑法自首之要件，請依刑法
    第62條規定得減輕其刑。
三、依刑事訴訟法第451條第1項聲請逕以簡易判決處刑。
　　此　致
臺灣臺南地方法院
中　　華　　民　　國　 111　　年　　1 　　月　　13　　日
　　　　　　　　　　　　　　　檢察官  蘇榮照
本件證明與原本無異
中　　華　　民　　國　 111　　年　　2 　　月　　8 　　日
                              書記官  鍾明智
所犯法條：中華民國刑法第284條
因過失傷害人者，處 1 年以下有期徒刑、拘役或 10 萬元以下
罰金；致重傷者，處 3 年以下有期徒刑、拘役或 30 萬元以下
罰金。
附記事項：本件係依刑事訴訟法簡易程序辦理，法院簡易庭得不
傳喚被告、輔佐人、告訴人、告發人等出庭即以簡易判決處刑；
被告、被害人、告訴人等對告訴乃論案件如已達成民事和解而要
撤回告訴或對非告訴乃論案件認有受傳喚到庭陳述意見之必要時
，請即另以書狀向簡易法庭陳述或請求傳訊。